臺灣屏東地方法院刑事判決　　　　　　　　　　　　　　九十一年度易字第八號
　　公　訴　人　臺灣屏東地方法院檢察署檢察官
　　被　　　告　丁○○
右列被告因贓物案件，經檢察官提起公訴（九十年度偵緝字第二四一號），本院判決
如左：
     主  文
丁○○收受贓物，累犯，處有期徒刑肆月，如易科罰金，以參佰元折算壹日。
     事  實
一、丁○○前於民國七十七年間，因竊盜案件，經台灣高等法院台南分院以七十七年
    度上訴字第一四九二號判處有期徒刑二年確定，於八十三年四月一日執行完畢，
    猶不知悔改，明知車號ＹＣ─七三四六號、引擎號碼為五Ｋ0000000號小
    貨車為無來源證明之贓物（按為何氏玻璃有限公司所有，於民國八十六年六月十
    四日七時許，在高雄市左營區○○○路與重愛路口前失竊），竟基於收受贓物之
    意思，於上開失竊日期後之不詳時間，在不詳地點，由不詳之人處收受後留供己
    用。並於同年七月四日，透過於屏東縣里港鄉開設汽車保養廠之不知情之甲○○
    介紹，在上開汽車保養廠，將上開車輛以新台幣（下同）二萬五千元之代價出售
    予不知情之羅連華，羅連華復於同年九月中旬，以三萬元之代價將上開車輛出售
    予不知情之劉捷逢（羅連華、劉捷逢均經台灣高雄地方法院檢察署檢察官以八十
    六年度偵字第二五四四五號不起訴處分確定）。嗣於八十六年十月二十三日八時
    四十分許，劉捷逢駕駛上開車輛途經高雄縣六龜鄉大津村大津橋頭時，為警查獲
    ，始循線得知上情。
二、案經台灣高雄地方法院檢察署檢察官自動檢舉，並呈請台灣高等法院高雄分院檢
    察署令轉台灣屏東地方法院檢察署檢察官偵查起訴。
     理  由
一、被告丁○○矢口否認有何收受贓物犯行，辯稱：該車輛不是伊賣予羅連華的，當
    時伊在高雄擔任駕訓班教練，可能是羅連華將伊與同父異母之兄弟陳文財弄混了
    等語。惟查：（一）、本件車號ＹＣ─七三四六號、引擎號碼為五Ｋ00000
    00號小貨為何氏玻璃有限公司所有，於八十六年六月十四日七時許，在高雄市
    左營區○○○路與重愛路口前失竊之事實，業據被害人乙○○指述無訛，並有車
    輛竊盜失竊資料個別查詢報表、贓物認領收據各一紙可稽，堪可認定。（二）、
    被告於八十六年間透過友人丙○○得知證人甲○○所開設之汽車保養廠，再經由
    不知情之甲○○介紹，將上開贓車以「李小文」之名義出賣予不知情之羅連華等
    情，業據證人丙○○、甲○○指證甚詳，並多次當庭指認無訛（見九十年十一月
    二十七日偵訊筆錄、九十一年二月五日本院訊問筆錄），證人丙○○、甲○○與
    被告並無怨隙，與被告又無利害關係，當無誣陷被告之必要，其二人之證言應堪
    採信。（三）、是否果如被告所辯，有「陳文財」之人已有疑義，縱果有「陳文
    財」者，然卷附「廢車買賣合約書（讓渡證）」上「李小文」、「長春街」等字
    樣，與被告於九十年十一月六日檢察官偵訊時當庭所書寫之「李小文」、「長春
    街」字樣多所相符，被告復供稱與「陳文財」自幼並無住在一起，該「陳文財」
    者應無從模仿被告筆跡，上開「廢車買賣合約書（讓渡證）」應係被告本人所書
    寫無疑，是上開贓車應係被告出賣予案外人羅連華。被告收受贓物之犯行，事證
    明確。至因被告矢口否認犯行，致無從查知其收受本件贓車之確切時、地及交付
    贓車之人，惟無礙其犯罪事實之特定，應予依法論科。
二、核被告丁○○所為，係犯刑法第三百四十九條第一項收受贓物罪。被告前因竊盜
    案件，經台灣高等法院台南分院以七十七年度上訴字第一四九二號判處有期徒刑
    二年確定，於八十三年四月一日執行完畢，有臺灣高等法院被告全國前案紀錄表
    及臺灣屏東地方法院檢察署刑案資料查註紀錄表各一紙在卷可按，其受有期徒刑
    之執行完畢後，五年之內再犯有期徒刑以上刑之本罪，為累犯，應依法加重其刑
    。爰審酌被告素行、犯罪之動機、目的、手段，犯罪所生之損害及犯罪後態度等
    一切情狀，量處如主文所示之刑，並諭知易科罰金之折算標準。
據上論斷，應依刑事訴訟法第二百九十九條第一項前段，刑法第二條第一項前段、第
三百四十九條第一項、第四十七條、第四十一條第一項前段，罰金罰鍰提高標準條例
第一條前段、第二條，判決如主文。
本案經檢察官王光傑到庭執行職務。
中      華      民      國    九十一    年      三      月    二十一    日
                                      臺灣屏東地方法院刑事第三庭
                                          審判長法  官  黃國永
                                                法  官  余德正
                                                法  官  陳姵君
右正本證明與原本無異。
如不服本判決應於收受本判決後送達後十日內向本院提出上訴書狀，其未敘述上訴理
由者，並得於提起上訴後十日內向本院補提理由書狀（均須按他造當事人之人數附繕
本 ）「切勿逕送上級法院」
                                                書記官   蔡德章
中      華      民      國    九十一    年      三      月    二十一    日
附錄：
中華民國刑法第三百四十九條
收受贓物者，處三年以下有期徒刑、拘役或五百元以下罰金。
搬運、寄藏、故買贓物或為擔保者，處五年以下有期徒刑、拘役或科或併
科一千元以下罰金。
因贓物變得之財物，以贓物論。
